Minutes et répertoires du notaire Jacques GILLET, 22 avril 1730 - décembre 1739 (étude XXXVIII)
Archives nationales
- Minutes de Jacques GILLET, 22 avril 1730 - 1755; MC/ET/XXXVIII/251 - MC/ET/XXXVIII/425
  - Minutes. 1733, mai - 1733, juin, mai 1733 - juin 1733; MC/ET/XXXVIII/270
    - Mise en apprentissage d'Antoine Naef chez Antoine Magnionait, maître sculpteur., 2 juin 1733; MC/ET/XXXVIII/270
      contrat d'apprentissage; Magnionait, Antoine; Naef, Antoine; sculpteur
    - MAGNIONAIT (Antoine) Maître sculpteur Rue au maire § mise en apprentissage chez .., 2 juin 1733; MC/ET/XXXVIII/270
      contrat d'apprentissage; Magnionait, Antoine
    - HALLÉ (Louis) Sculpteur Rue froidmanteau § Inventaire après décès d'un tiers .., 6 juin 1733; MC/ET/XXXVIII/270
      inventaire; Hallé, Louis
    - COITTE LABOISSIER (Michel) Maître Sculpteur Rue Neuve de Cléry § Inventaire après décès de la femme de .., 6 juin 1733; MC/ET/XXXVIII/270
      inventaire; Coitte Laboissier, Michel
    - BIGOT (Pierre) Maître menuisier Rue de Bourbon § Transport de droits successifs .., 18 juin 1733; MC/ET/XXXVIII/270
      transport de droits; Bigot, Pierre
    - Mise en apprentissage de Nicolas Varin, âgé de 14 ans, pour 5 ans, chez Jacques Thouvenin, maître sculpteur., 21 juin 1733; MC/ET/XXXVIII/270
      contrat d'apprentissage; Thouvenin, Jacques; Varin, Nicolas; sculpteur
    - THOUVENIN (Jacques) Maître Sculpteur; Rue de Cléry § Mise en apprentissage chez .., 21 juin 1733; MC/ET/XXXVIII/270
      contrat d'apprentissage; Thouvenin, Jacques
    - GUERARD (Jacques) Maître doreur argenteur sur métaux rue Saint-Martin § Remise et transport de brevet .., 27 juin 1733; MC/ET/XXXVIII/270
      Guerard, Jacques
    - Mise en apprentissage de Louis Bourgeois, majeur, pour 5 ans, chez Etienne Eloy Venard, maître peintre., 28 juin 1733; MC/ET/XXXVIII/270
      contrat d'apprentissage; Bourgeois, Louis; Venard, Etienne Eloi; peintre
    - VENARD (Etienne Eloy), Maître peintre, demeurant rue des Gravilliers § mise en apprentissage chez .., 28 juin 1733; MC/ET/XXXVIII/270
      contrat d'apprentissage; Venard, Etienne Eloy
    - FANIM (André) Maître doreur sur métaux Rue au Maire § quittance .., 28 juin 1733; MC/ET/XXXVIII/270
      quittance; Fanim, André
    - BROCHANT (François) Maître fondeur Rue Jean Robert § Quittance -, 15 juin 1735; MC/ET/XXXVIII/270
      quittance; Brochant, François
  - Minutes. 1733, juillet - 1733, août, juillet 1733 - août 1733; MC/ET/XXXVIII/271
    - Mise en apprentissage de Gabriel Petit, âgé de 16 ans, pour 5 ans, avec Denis Antoine Gervais, maître sculpteur., 1er juillet 1733; MC/ET/XXXVIII/271
      contrat d'apprentissage; Gervais, Denis Antoine; Petit, Gabriel; sculpteur
    - VACHETTE (Pierre) maître Serrurier Rue de Bourbon § mise en apprentissage par .., 1er juillet 1733; MC/ET/XXXVIII/271
      contrat d'apprentissage; Vachette, Pierre
    - Menageot (Pierre), maître menuisier, rue Saint-Martin § Bail .., 12 juillet 1733; MC/ET/XXXVIII/271
    - PELLETIER (Nicolas) Maître horloger Rue Saint-Martin § Bail., 14 juillet 1733; MC/ET/XXXVIII/271
    - TOURTIER (Louis Robert) Maître Serrurier Cour des Boucheries § vente, 16 juillet 1733; MC/ET/XXXVIII/271
      acte de vente; Tourtier, Louis Robert
    - DOREUR-ARGENTEUR (apprentissage de) § Mise en .. de VAZE (Jean) âgé de 21 ans pour 5 ans chez COTEL (Nicolas) qui le nourrit, loge, couche blanchit s.d.d., 19 juillet 1733; MC/ET/XXXVIII/271
    - ROYAUTON (Louis) Maître doreur et argenteur Rue de la Tissanderie § Mise en apprentissage par .., 19 juillet 1733; MC/ET/XXXVIII/271
      contrat d'apprentissage; Royauton, Louis
    - ROUX (Jean) maître de dessin des pages du duc d'Orléans Belleville. § Bail de Carrière .., 22 juillet 1733; MC/ET/XXXVIII/271
      bail; Roux, Jean
    - Magry (Jacques), maître menuisier, rue Greneta § Mariage de la fille de .., 22 juillet 1733; MC/ET/XXXVIII/271
      contrat de mariage; Magry, Jacques
    - DESVERGÉ (Guillaume) maître menuisier - gde Rue du fg Saint-Martin § Transaction .., 22 juillet 1733; MC/ET/XXXVIII/271
      accord; Desvergé, Guillaume
    - DELORMEL (Jacques) menuisier grde rue du faubourg Saint-Martin § Transaction .., 22 juillet 1733; MC/ET/XXXVIII/271
      accord; Delormel, Jacques
    - FERET (Claude) Maître menuisier Rue Neuve de Clery § Notoriété .., 24 juillet 1733; MC/ET/XXXVIII/271
      Feret, Claude
    - Mise en apprentissage de Louis Gautier, âgé de 16 ans, pour 5 ans, chez Charles Vanhck, maître peintre., 28 juillet 1733; MC/ET/XXXVIII/271
      contrat d'apprentissage; Gautier, Louis; Vanheck, Charles; peintre
    - VANHECK (Charles), Maître peintre, Rue Denfert § mise en apprentissage chez .., 28 juillet 1733; MC/ET/XXXVIII/271
      contrat d'apprentissage; Vanheck, Charles
    - DOREUR sur METAUX (apprentissage de) § Mise en .. de PETIT (Pierre) âgé de 30 ans pour 5 ans chez JANSSON (Nicolas) s.d.d., 3 août 1733; MC/ET/XXXVIII/271
    - JANSON (Nicolas) maître doreur acquereur sur métaux Rue Guérin Boisseau § mise en apprentissage chez .., 3 août 1733; MC/ET/XXXVIII/271
      contrat d'apprentissage; Janson, Nicolas
    - CORBIE (Jean) menuisier Dammartin § Désistement .., 4 août 1733; MC/ET/XXXVIII/271
      Corbie, Jean
    - DEDUN (Jean) Maître lapidaire Rue Saint-Martin § Mariage de .., 9 août 1733; MC/ET/XXXVIII/271
      contrat de mariage; Dedun, Jean
    - COPPIN (Pierre) Doreur Rue Neuve de Cléry. § Notoriété et consentement .., 9 août 1733; MC/ET/XXXVIII/271
      Coppin, Pierre
    - DOREUR (apprentissage de) § Mise en .. de PIREREY (Joseph) pour 5 ans chez GANAT (Joseph) qui le loge, couche, blanchit s.d.d., 10 août 1733; MC/ET/XXXVIII/271
    - GANAT (Joseph) Maître doreur Rue la verrerie § mise en apprentissage chez .., 10 août 1733; MC/ET/XXXVIII/271
      contrat d'apprentissage; Ganat, Joseph
    - LE BOULLIER (Edouard Jean) Architecte et entrepreneur de bâtiments Rue Neuve Saint-Pierre § Renonciation .., 16 août 1733; MC/ET/XXXVIII/271
      Le Boullier, Edouard Jean
    - Mise en apprentissage de Louis Laubié, âgé de 15 ans, pour 5 ans, avec Nicolas Clément Benoist, maître peintre., 18 août 1733; MC/ET/XXXVIII/271
      contrat d'apprentissage; Benoist, Nicolas Clément; Laubié, Louis; peintre
    - BENOIST (Nicolas Clement) Maître peintre Rue Neuve Guillaumain § mise en apprentissage chez .., 18 août 1733; MC/ET/XXXVIII/271
      contrat d'apprentissage; Benoist, Nicolas Clément
    - CHARTIER (Mathurin) Maître fondeur Rue du Vert Bois § Bail .., 18 août 1733; MC/ET/XXXVIII/271
      bail; Chartier, Mathurin
    - ARNOULD (François) Maître marbrier Rue de Meslay § mise en apprentissage chez .., 20 août 1733; MC/ET/XXXVIII/271
      contrat d'apprentissage; Arnould, François
    - TOUTIN (Simon) Entrepreneur de bâtiment Saint Denis § Vente .., 26 août 1733; MC/ET/XXXVIII/271
      acte de vente; Toutin, Simon
  - Minutes. 1733, septembre - 1733, octobre, septembre 1733 - octobre 1733; MC/ET/XXXVIII/272
    - Contrat de mise en apprentissage, pour 5 ans, entre François Boulanger, tapissier, et Jean Blondel, maître peintre et doreur, au profit de Nicolas Boulanger, âgé de 19 ans, fils de François, logé, nourri et blanchi par son maître, sans deniers déboursés (approuvé par les jurés)., 4 septembre 1733; MC/ET/XXXVIII/272
      contrat d'apprentissage; Blondel, Jean; Boulanger, François; Boulanger, Nicolas; décorateur; peintre; tapissier
    - Blondel (Jean), maître peintre et doreur, rue Transnonnain § Apprentissage, 4 septembre 1733; MC/ET/XXXVIII/272
      contrat d'apprentissage; Blondel, Jean
    - Noirot (François) maître maçon, entrepreneur de bâtiments rue Philipeaux § Devis et marché, 6 septembre 1733; MC/ET/XXXVIII/272
      devis; marché; Noirot, François
    - Dupin (Louis) maître sculpteur fg. Saint Denis § Devis et marché (maison construite pour lui), 6 septembre 1733; MC/ET/XXXVIII/272
      devis; marché; Dupin, Louis
    - Desaubleaux (Jean Baptiste) marchand faïencier à Mons en Hainant § Mainlevée des saisies sur la succession de..., 12 septembre 1733; MC/ET/XXXVIII/272
      Desaubleaux, Jean Baptiste
    - DE LAUNAY (Jean) maître tissutier (+) § Vente d'offices de l'... (quartier du Louvre) Louis Delaunay, maître plombier, et Nicolas Le Roy, marié à Anne Louise Delaunay, héritiers pour un tiers avec René Delaunay, maître tissutier, de Jean Delaunay, leur père, vivant propriétaire de l'office de l'... Les deux premiers vendent à René D., les deux tiers de l'office, l'autre tiers lui, 18 septembre 1733; MC/ET/XXXVIII/272
      acte de vente; De Launay, Jean
    - Contrat de mise en apprentissage pour 5 ans, entre Charles Moutonnel, portier, et Simon Collet, maître sculpteur, au profit de François Ferrier, âgé de 19 ans, beau-fils de Charles, nourri les 3 prochaines années par son maître moyennant 100 livres (approuvé par les jurés en charge)., 29 septembre 1733; MC/ET/XXXVIII/272
      contrat d'apprentissage; Collet, Simon; Ferrier, François; Moutonnel, Charles; concierge; sculpteur
    - Collet (Simon) maître sculpteur rue de Bourbon § apprentissage, 29 septembre 1733; MC/ET/XXXVIII/272
      contrat d'apprentissage; Collet, Simon
    - Ligois (Jacques), marchand orfèvre, quai Pelletier § Inventaire après décès de la femme de .., 7 octobre 1733; MC/ET/XXXVIII/272
      inventaire après décès; Ligois, Jacques
    - Blondel (Charles) marchand tapissier rue Saint Martin § renonciation, 12 octobre 1733; MC/ET/XXXVIII/272
      Blondel, Charles
    - Simonnet (Etienne), menuisier à Rouen § Décharge, 12 octobre 1733; MC/ET/XXXVIII/272
      décharge; Simonnet, Etienne
    - Marteau (Jean Baptiste) architecte rue Philippeaux § bail, 18 octobre 1733; MC/ET/XXXVIII/272
      bail; Marteau, Jean Baptiste
    - Contrat de mise en apprentissage pour 5 ans, entre Jean François Hautroux, maître brodeur, et Pierre Jannelle, maître sculpteur, au profit de Jacques François Hautroux, âgé de 15 ans, fils de Jean François, l'apprenti pourra aller à l'académie, logé, nourri et blanchi par son père, moyennant 200 livres (approuvé par les jurés en charge)., 20 octobre 1733; MC/ET/XXXVIII/272
      contrat d'apprentissage; Hautroux, Jacques François; Hautroux, Jean François; Jannelle, Pierre; brodeur; sculpteur
    - Jannelle (Pierre) maître sculpteur rue de Bourbon § apprentissage, 20 octobre 1733; MC/ET/XXXVIII/272
      contrat d'apprentissage; Jannelle, Pierre
    - Levesque (Antoine) marchand joaillier du roi au Vieux Louvre § Constitution, 22 octobre 1733; MC/ET/XXXVIII/272
      Levesque, Antoine
  - Minutes. 1733, novembre - 1733, décembre, novembre 1733 - décembre 1733; MC/ET/XXXVIII/273
    - Transport, abandonnement et décharge concernant Jacques Courtin, peintre ordinaire du roi en son académie de peinture et sculpture, rue de la Grande-Truanderie., 5 novembre 1733; MC/ET/XXXVIII/273
      cession; cession; décharge; Grande-Truanderie (rue de la); Courtin, Jacques; peintre
    - Contrat de mise en apprentissage, pour 5 ans, entre Jean-Baptiste Plet, maître miroitier, et Michel Jacob, maître peintre, au profit de Nicolas Amelot, âgé de 15 ans, neveu de Jean-Baptiste, logé, nourri et blanchi par son maître, moyennant 100 livres (approuvé par les jurés)., 8 novembre 1733; MC/ET/XXXVIII/273
      contrat d'apprentissage; Amelot, Nicolas; Jacob, Michel; Plet, Jean-Baptiste; miroitier; peintre
    - Jacob (Michel), maître peintre et doreur, quai Peletier § apprentissage, 8 novembre 1733; MC/ET/XXXVIII/273
      contrat d'apprentissage; Jacob, Michel
    - Gérard (Jacques) maître maçon à Paris § Transaction de la veuve de .., 11 novembre 1733; MC/ET/XXXVIII/273
      accord; Gérard, Jacques
    - Basse (Jean) serrurier à Pantin § quittance, 16 novembre 1733; MC/ET/XXXVIII/273
      quittance; Basse, Jean
    - Pain (Jean François) maçon rue des Vertus § Mariage de .., 22 novembre 1733; MC/ET/XXXVIII/273
      contrat de mariage; Pain, Jean François
    - Blanchon (Gabriel) maçon rue Popincourt § Mariage de .., 27 novembre 1733; MC/ET/XXXVIII/273
      contrat de mariage; Blanchon, Gabriel
    - Contrat de mise en apprentissage, pour 5 ans, entre Denis Jeannay, perruquier, et Jean-Baptiste Blanchard, maître peintre, au profit de Jean-Baptiste Jeannay, âgé de 14 ans, fils de Denis, logé et nourri pendant les 3 dernières années par son maître, sans deniers déboursés (approuvé par les jurés)., 30 novembre 1733; MC/ET/XXXVIII/273
      contrat d'apprentissage; Blanchard, Jean-Baptiste; Jeannay, Denis; Jeannay, Jean-Baptiste; peintre; coiffeur
    - Blanchard (Jean-Baptiste), maître peintre, cul-de-sac Saint-Vincent § Apprentissage, 30 novembre 1733; MC/ET/XXXVIII/273
      contrat d'apprentissage; Blanchard, Jean-Baptiste
    - Contrat de mise en apprentissage, pour 5 ans, entre Jeanne Brochot, veuve d'Edmé Bodon, marchand limonadier, et Guillaume Loudier, maître peintre, au profit de Pierre Bodon, âgé de 15 ans, fils d'Edmé, logé, nourri et blanchi par sa mère, sans deniers déboursés (approuvé par les jurés)., 7 décembre 1733; MC/ET/XXXVIII/273
      contrat d'apprentissage; Bodon, Edmé; Bodon, Pierre; Brochot, Jeanne; Loudier, Guillaume; restaurateur; peintre
    - Louvier (Guillaume), maître peintre, rue Saint Antoine § apprentissage, 7 décembre 1733; MC/ET/XXXVIII/273
      contrat d'apprentissage; Louvier, Guillaume
    - Menageot (Pierre), maître menuisier, rue Saint-Martin § Résiliement de bail, 7 décembre 1733; MC/ET/XXXVIII/273
      renonciation; bail; Menageot, Pierre
    - Contrat de mise en apprentissage, pour 5 ans, entre Charles Ancelin, cocher, et François Angélique Dornique, maître peintre, au profit de Guillaume Ancelin, âgé de 17 ans, fils de Charles, logé, nourri et blanchi par son maître, sans deniers déboursés (approuvé par les jurés)., 8 décembre 1733; MC/ET/XXXVIII/273
      contrat d'apprentissage; Ancelin, Charles; Ancelin, Guillaume; Dornique, François Angélique; conducteur de véhicules; peintre
    - Dorrique (Angélique François), maître peintre, rue Saint-Honoré § Apprentissage, 8 décembre 1733; MC/ET/XXXVIII/273
      contrat d'apprentissage; Dorrique, Angélique François
    - Contrat de mise en apprentissage pour 5 ans, entre Louis François, marchand de vins, et Gabriel Gauthier, maître sculpteur, au profit de François Thibeuf, âgé de 15 ans, beau-fils dudit François, logé et nourri par son maître, moyennant 300 livres (approuvé par les jurés)., 11 décembre 1733; MC/ET/XXXVIII/273
      contrat d'apprentissage; François, Louis; Gauthier, Gabriel; Thibeuf, François; commerçant; sculpteur
    - Gauthier (Gabriel) maître sculpteur fg. Montmartre § apprentissage, 11 décembre 1733; MC/ET/XXXVIII/273
      contrat d'apprentissage; Gauthier, Gabriel
  - Minutes. 1734, janvier - 1734, février, janvier 1734 - février 1734; MC/ET/XXXVIII/274
    - Jean (Jacques) maître doreur rue Guérin Boisseau § Inventaire après décès de la femme de .., 5 janvier 1734; MC/ET/XXXVIII/274
      inventaire; Jean, Jacques
    - Girard (Jean Augustin), maître menuisier, rue Jean Robert § Inventaire après décès de la femme de .., 7 janvier 1734; MC/ET/XXXVIII/274
      inventaire après décès; Girard, Jean Augustin
    - Varin (Guillaume) évantailliste Enclos Saint-Martin § Vente, 16 janvier 1734; MC/ET/XXXVIII/274
      acte de vente; Varin, Guillaume
    - Notoriété aux dires de Gabriel Allegrain, peintre ordinaire du roi en son académie royale, rue Meslay., 22 janvier 1734; MC/ET/XXXVIII/274
      notoriété; Meslay (rue); Allegrain, Gabriel (1674-1748); peintre
    - Fortin (Jacques) maître maçon Cul de Sac du Coq Saint-Honoré § Devis et marché, 26 janvier 1734; MC/ET/XXXVIII/274
      devis; marché; Fortin, Jacques
    - Tabary (Charles François) peintre éventailiste rue Greneta § Inventaire après décès de la femme de .., 6 février 1734; MC/ET/XXXVIII/274
      inventaire; Tabary, Charles François
    - Mariage d'Adrienne Decoin, fille de Julien Decoin, ancien directeur de l'académie Saint-Luc, rue Philippeau, avec Pierre Lemigne., 7 février 1734; MC/ET/XXXVIII/274
      contrat de mariage; Phélipeaux (rue); Decoin, Adrienne; Decoin, Julien; Lemigne, Pierre; directeur d'établissement d'enseignement
    - Tabary (Charles François) peintre en éventails rue Greneta § Mariage de .., 10 février 1734; MC/ET/XXXVIII/274
      contrat de mariage; Tabary, Charles François
    - Gondouin (Jacques) tailleur de pierres rue de la Mortellerie § Mariage de .., 11 février 1734; MC/ET/XXXVIII/274
      contrat de mariage; Gondouin, Jacques
    - Menageot (Pierre), maître menuisier, rue Saint-Martin § Bail, 12 février 1734; MC/ET/XXXVIII/274
    - Jean (Jacques) maître doreur rue Guérin Boisseau § Mariage de..., 14 février 1734; MC/ET/XXXVIII/274
      contrat de mariage; Jean, Jacques
  - Minutes. 1734, mars - 1734, avril, mars 1734 - avril 1734; MC/ET/XXXVIII/275
    - PANACHER (Inventaire d'un) § Inventaire après décès de Jean Roussart panacher ordinaire du roi de Monseigneur et de Monsieur, rue Saint-Honoré, 22 mai 1687; MC/ET/XXXVIII/275
      Fichier dit 'général' XVIIe-XVIIIe siècles, par le personnel du Minutier, 1954-1999 ( fichier papier entièrement dématérialisé; voir contexte dans le Plan d’orientation général - Notaires de Paris, guides thématiques du Minutier).
      inventaire; Panacher, Inventaire d'un
    - MOREAU (Antoine) maître doreur Rue Guérin Boisseau § Notoriété .., 17 juillet 1733; MC/ET/XXXVIII/275
    - DEBRAY (Jacques) maître menuisier Rue du jour § Constitution .., 3 mars 1734; MC/ET/XXXVIII/275
      constitution de rente; Debray, Jacques
    - BAIJARD (Jean) menuisier Rue Ste Marguerite § Transaction .., 4 mars 1734; MC/ET/XXXVIII/275
      accord; Baijard, Jean
    - BAYARD (Pierre Michel) menuisier Rue de Charonne § Transaction .., 4 mars 1734; MC/ET/XXXVIII/275
      accord; Bayard, Pierre Michel
    - LIOT (Hilaire) Maître évantailliste; Rue du grand Hurleur § Mariage de la fille de .., 7 mars 1734; MC/ET/XXXVIII/275
      contrat de mariage; Liot, Hilaire
    - Pigalle (Jean), maître menuisier, rue de Meslay § Mariage de la fille de .., 7 mars 1734; MC/ET/XXXVIII/275
      contrat de mariage; Pigalle, Jean
    - BIET (Jean) maître évantailliste Rue Saint-Martin § Mariage de .., 7 mars 1734; MC/ET/XXXVIII/275
      contrat de mariage; Biet, Jean
    - BOUCOT (Jean) Maître menuisier Rue Neuve de Cléry § Transaction .., 9 mars 1734; MC/ET/XXXVIII/275
      accord; Boucot, Jean
    - TOUTAT (Nicolas) Maître fondeur; Rue du Vert Bois § Bail .., 14 mars 1734; MC/ET/XXXVIII/275
      bail; Toutat, Nicolas
    - DANIEL (Jean Pierre) Entrepreneur de bâtiments Rue Saint-Denis § Mariage -, 21 mars 1734; MC/ET/XXXVIII/275
      contrat de mariage; Daniel, Jean Pierre
    - DANIEL (Pierre) Entrepreneur de bâtiments § Mariage du fils de .., 21 mars 1734; MC/ET/XXXVIII/275
      contrat de mariage; Daniel, Pierre
    - CHARONNAT (Louis) Maître menuisier Cour Neuve du Palais § Délaissement., 22 mars 1734; MC/ET/XXXVIII/275
      Charonnat, Louis
    - CHARONNAT (Denis) menuisier Rue Charlot § Délaissement .., 22 mars 1734; MC/ET/XXXVIII/275
      Charonnat, Denis
    - LETELLIER (Claude) Sculpteur Rue Frépillon § Transport de rente .., 23 mars 1734; MC/ET/XXXVIII/275
      transport de droits; Letellier, Claude
    - LETELLIER (Guillaume) Sculpteur Rue des Fontaines § Transport de rente .., 23 mars 1734; MC/ET/XXXVIII/275
      transport de droits; Letellier, Guillaume
    - MEUSNIER (Gabriel) maître brodeur Rue Guérin Boisseau § Inventaire après décès à la demande de .., 24 mars 1734; MC/ET/XXXVIII/275
      inventaire; Meusnier, Gabriel
    - FRANÇOIS (Jean Baptiste) Maître maçon Rue du jour § Mainlevée .., 5 avril 1734; MC/ET/XXXVIII/275
      François, Jean Baptiste
    - Mise en apprentissage de Nicolas Cormier, âgé de 20 ans, pour 5 ans, chez Claude Courtois, maître peintre., 10 avril 1734; MC/ET/XXXVIII/275
      contrat d'apprentissage; Cormier, Nicolas; Courtois, Claude; peintre
    - Courtois (Claude), maître peintre, pont Notre-Dame § Mise en apprentissage chez .., 10 avril 1734; MC/ET/XXXVIII/275
      contrat d'apprentissage; Courtois, Claude
    - Transport de droit par Pierre Dansse, maître peintre marbrier, rue Meslay, et autres, à Jacques Pradier., 17 avril 1734; MC/ET/XXXVIII/275
      transport de droits; Meslay (rue); Dansse, Pierre; Pradier, Jacques; tailleur de pierre; peintre
    - Mise en apprentissage de Jean Louis Roynel, âgé de 15 ans, pour 5 ans, avec Jacques François Robert, maître peintre., 27 avril 1734; MC/ET/XXXVIII/275
      contrat d'apprentissage; Robert, Jacques François; Roynel, Jean Louis; peintre
    - ROBERT (Jacques François), Maître peintre, Marché neuf § Mise en apprentissage .., 27 avril 1734; MC/ET/XXXVIII/275
      contrat d'apprentissage; Robert, Jacques François
    - Constitution concernant Gabriel Duvernay, maître peintre, rue au Maire., 29 avril 1734; MC/ET/XXXVIII/275
      constitution de rente; Maire (rue au); Duvernay, Gabriel; peintre
    - CHERPITELLE (Nicolas) maître menuisier Rue de Bourgogne § Délégation et mainlevée .., 8 mai 1734; MC/ET/XXXVIII/275
      Cherpitelle, Nicolas
    - BOUDIN (Louis) Maître doreur Rue Guérin - Boisseau § Inventaire après décès de la femme de .., 24 mai 1734; MC/ET/XXXVIII/275
      inventaire; Boudin, Louis
  - Minutes. 1734, mai - 1734, juin, mai 1734 - juin 1734; MC/ET/XXXVIII/276
    - Dansse (François Charles), peintre en éventails, rue Neuve de Cléry § Transport de droits, 7 mai 1734; MC/ET/XXXVIII/276
      transport de droits; Dansse, François Charles
    - Duponchet (Jean) marchand tapissier rue Sainte-Avoie § renonciation, 14 mai 1734; MC/ET/XXXVIII/276
      Duponchet, Jean
    - Vaudrelan (Jacques), maître menuisier à Saint-Denis en France § Délégation rapportée, 15 mai 1734; MC/ET/XXXVIII/276
      procuration; Vaudrelan, Jacques
    - Paviot (Jean), maître peintre, rue des Gravilliers § Inventaire après décès du grand père de .., 18 mai 1734; MC/ET/XXXVIII/276
      inventaire; Paviot, Jean
    - Paviot (Jacques), maître peintre, rue des Gravilliers § Inventaire après décès de .., 18 mai 1734; MC/ET/XXXVIII/276
      inventaire; Paviot, Jacques
    - Contrat de mise en apprentissage pour 5 ans, entre Claude Henri Aillou, gagne-denier, et Claude Pitoin, maître sculpteur de l'académie Saint-Luc, au profit de Claude Antoine Aillou, âgé de 13 ans, fils de Claude Henri, logé, nourri, blanchi par son père, sans deniers déboursés (approuvé par les jurés en charge)., 23 mai 1734; MC/ET/XXXVIII/276
      contrat d'apprentissage; Aillou, Claude Antoine; Aillou, Claude Henri; Pitoin, Claude; journalier; sculpteur
    - Pitoin (Claude) maître sculpteur de l'académie Saint-Luc rue Meslay § apprentissage, 23 mai 1734; MC/ET/XXXVIII/276
    - Contrat de mise en apprentissage pour 5 ans, entre Jean Louis Tulle, maître savetier, et Casimir Duhamel, maître sculpteur, juré garde en charge, au profit de Louis Elie Tulle, âgé de 17 ans, fils de Jean Louis, logé, nourri et blanchi par son père, sans deniers déboursés (approuvé par les jurés)., 10 juin 1734; MC/ET/XXXVIII/276
      contrat d'apprentissage; Duhamel, Casimir; Tulle, Jean Louis; Tulle, Louis Elie; bottier; sculpteur
    - Duhamel (Casimir) maître sculpteur, juré en charge de la Com/te/ rue du Sepulcre § apprentissage, 10 juin 1734; MC/ET/XXXVIII/276
    - Boulanger (Toussaint), orfèvre, rue Saint-Martin § Mariage de .., 14 juin 1734; MC/ET/XXXVIII/276
      contrat de mariage; Boulanger, Toussaint
    - Roucoulet (Denis) maître fondeur rue de La Croix § Mariage de fils de feu -, 20 juin 1734; MC/ET/XXXVIII/276
      contrat de mariage; Roucoulet, Denis
    - Roucoulet (Jean Baptiste) maître fondeur rue de La Croix § Mariage de -, 20 juin 1734; MC/ET/XXXVIII/276
      contrat de mariage; Roucoulet, Jean Baptiste
    - Bourgeois (Denis Marin) maître maçon, entrepreneur de bâtiments rue Percie § quittance (reconstruction de deux maisons appart. au collège de Chottes), 23 juin 1734; MC/ET/XXXVIII/276
      quittance; Bourgeois, Denis Marin